【裁判字號】    94,易,2544
【裁判日期】    950124
【裁判案由】    竊盜
【裁判全文】
臺灣臺中地方法院刑事判決              94年度易字第2544號
公  訴  人  臺灣臺中地方法院檢察署檢察官
被      告  丁○○
上列被告因竊盜案件，經檢察官聲請簡易判決處刑（九十四年度
偵字第一六六九二、一七一二五號）及移送併辦（九十四年度偵
字第一八五０五、一七八六四號、九十四年度偵字第一八九九六
號、九十四年度偵字第一九一三一號），本院沙鹿簡易庭認為不
適宜以簡易判決處刑，簽移由本院刑事庭改依通常程序審理，被
告於本院準備程序中為認罪之陳述，經本院合議庭評議後裁定由
受命法官獨任改行簡式審判程序審理，判決如下：
    主    文
丁○○共同連續攜帶兇器竊盜，未遂，累犯，處有期徒刑壹年肆
月。扣案之鑰匙壹支、螺絲起子壹支，均沒收。
    犯罪事實
一、丁○○前於民國九十一年間，因竊盜罪，經本院沙鹿簡易庭
    於九十一年三月二十七日以九十一年度沙簡字第一三０號判
    處有期徒刑三月，如易科罰金，以三百元折算一日確定；又
    因竊盜罪，經本院於九十一年十月二十三日以九十一年度易
    字第一九二五號判處有期徒刑六月，如易科罰金，以三百元
    折算一日確定；同年，再因施用毒品罪，經本院於九十一年
    十二月六日以九十一年度訴字第二六八八號分別判處有期徒
    刑一年、五月，應執行有期徒刑一年三月確定；經本院於九
    十二年一月十日以九十二年度聲字第二八五號裁定，就上開
    案件，合併定其應執行有期徒刑一年八月確定；於九十二年
    八月三十日入監執行，九十四年三月三十一日縮短刑期假釋
    出監，於九十四年七月一日保護管束期滿未經撤銷，視為有
    期徒刑執行完畢，猶不知悔改。
二、丁○○因工作不穩定，缺錢購買代步工具及毒品施用，遂基
    於行竊他人財物之概括犯意，意圖為自己不法之所有，先後
    於下列時地，單獨行竊甲○○、辛○○、乙○○、己○○、
    庚○○等人之財物得手及與張家豪（現經本院以九十五年度
    易字第一三五號審理中）共同行竊戊○○之財物未遂。各該
    竊盜行為，詳如下述：
    (一)丁○○基於行竊他人財物之概括犯意，意圖為自己不法之
      所有，於九十四年九月二十八日上午八時三十分許，在臺
      中市○區○○街四六一號「全家便利商店」前，見甲○○
      所有車牌號碼JRK—709號重型機車之置物箱損壞無法上鎖
      ，認為有機可趁，乃利用甲○○進入「全家便利商店」購
      物之機會，徒手竊取放置於甲○○所有放置於前開重型機
      車置物箱內之OKWAP廠牌630型號（序號0000-0000-0000-0
      00）銀色行動電話一支（價值約新臺幣〈下同〉六千元）
      ，得手後，正欲離去之際，即為巡邏員警查獲。（前開行
      動電話業經發還甲○○領回）
    (二)丁○○基於承前行竊他人財物之概括犯意，意圖為自己不
      法之所有，於九十四年十月三日二十一時許，在臺中市西
      屯區○○○路○段一八一號「東海大學」前，見登記辛○○所有（平日係由江晨使用）、光陽廠牌、1997年份、引
      擎號碼SA25AX245799、124㏄.、車牌號碼OPK—080號、綠
      色重型機車一輛（價值約一萬元）之鑰匙漏未拔除，認為
      有機可趁，乃利用該鑰匙以發動機車引擎之方式，行竊該
      重型機車得手；嗣於九十四年十月十九日十七時十五分許
      ，在臺中市○區○○路三段四五號前，丁○○騎乘前開綠
      色重型機車，為警查獲，並扣得丁○○行竊使用之前開機
      車鑰匙一支。（前開綠色重型機車業經發還辛○○之妻丙○○領回）
    (三)丁○○基於承前行竊他人財物之概括犯意，意圖為自己不
      法之所有，於九十四年十月二十三日二十時許，在臺中市
      北屯區○○路八十之二號前，見登記毓仁企業社所有、由
      乙○○使用、山葉廠牌、1996年份、125㏄.、引擎號碼4H
      P-612185、車牌號碼JCS—818號、黑色重型機車一輛（價
      值約一萬元）之鑰匙插在後座忘記拔除，認為有機可趁，
      乃利用該鑰匙發動機車引擎之方式，行竊該黑色重型機車
      得手；嗣於九十四年十月二十八日十三時三十分許，在臺
      中市○○區○○路與崇德十路口，丁○○騎乘前開黑色重
      型機車，為警攔檢查獲，並扣得丁○○行竊使用之前開機
      車鑰匙二支。（前開黑色重型機車業經發還乙○○領回）
    (四)丁○○基於承前行竊他人財物之概括犯意，意圖為自己不
      法之所有，於九十四年十月二十九日十六時許，在臺中市
      西屯區○○○路○段一八一號「東海大學」校門口附近之
      人行道，以其拾獲不知何人所有之機車鑰匙一支，行竊己○○所有、光陽廠牌、1996年份、97㏄、引擎號碼SD20AC
      201096、車牌號碼KYS—036號、綠色重型機車一輛得手；
      嗣於九十四年十一月一日二十時二十分許，在臺中市○○
      區○○路與雷中街口，丁○○騎乘前開綠色重型機車，為
      警查獲，並扣得丁○○拾獲用以行竊前開機車使用之鑰匙
      一支。（前開綠色重型機車業經發還己○○領回）
    (五)丁○○基於承前行竊他人財物之概括犯意，夥同與其有共
      同行竊他人財物犯意聯絡之張家豪，於九十四年十一月十
      九日十五時三十分許，共同騎乘車牌號碼EZK—478號機車
      ，前往臺中縣清水鎮高西里高美濕地堤岸旁，見戊○○所
      有車牌號碼EM—9966號自小客車停放該處，乃由丁○○負
      責把風，張家豪執持其所有客觀上足以對人之生命、身體
      、安全構成威脅，具有危險性，堪供為兇器使用之螺絲起
      子一支，正以該螺絲起子撬開右前座車門鎖之方式（毀損
      部分，未據告訴），欲著手竊取該自小客車，尚未撬開車
      門入內行竊，即為臺中縣警察局清水分局高美派出所員警
      鄭頲鴻及王建閎巡邏經過當場查獲，而未及得手，並扣得
      張家豪所有供共同行竊使用之螺絲起子一支。
    (六)丁○○基於承前行竊他人財物之概括犯意，意圖為自己不
      法之所有，於九十四年十一月二十一日中午十二時許，在
      臺中市○○區○○路與熱河路口，以其所有之鑰匙一支，
      行竊登記劉棋杉所有、由庚○○使用、山葉廠牌、1995年
      份、125㏄.、引擎號碼4HP-360711、車牌號碼JQG—642號
      、藍色重型機車一輛（價值一萬五千元）得手；嗣於九十
      四年十一月二十五日二十時四十分許，在臺中市北屯區仁
      美二巷內，丁○○騎乘前開藍色重型機車，為警查獲，並
      扣得丁○○所有供行竊使用之鑰匙一支。
三、案經臺中市警察局第一分局、第三分局報告臺灣臺中地方法
    院檢察署檢察官聲請簡易判決處刑暨移送併辦。
    理    由
一、訊據被告丁○○對於上揭時地，單獨行竊被害人甲○○所有
    之行動電話及被害人辛○○、乙○○、己○○、庚○○等人
    之機車得手，及與共犯張家豪共同執持螺絲起子行竊被害人
    戊○○之自小客車未遂等情，業經於本院中坦認屬實，核與
    被害人甲○○（臺中市警察局第一分局移送卷第四、五頁）
    、被害人辛○○之妻丙○○（臺中市警察局第三分局移送卷
    第七、八頁）、被害人乙○○（臺中市警察局第五分局移送
    卷第五、六頁）、被害人己○○（臺中市警察局移送卷第七
    、八頁）、被害人庚○○（臺中市警察局第五分局移送卷第
    六頁）、被害人戊○○（臺中縣警察局清水分局移送卷第十
    四、十五頁）於警詢中之指述情節及共犯張家豪於偵查中之
    供述內容（九十四年度偵字第一九一三一號偵查卷第三頁反
    面）、證人即查獲被告行竊被害人戊○○案件之承辦員警王
    建閎、鄭頲鴻於偵查中之證述內容（九十四年度偵字第一九
    一三一號偵查卷第九頁正面及反面）均屬相符，並有被害人
    甲○○領回遭竊行動電話之贓物認領保管單一份（臺中市警
    察局第一分局移送卷第十二頁）、被告行竊被害人甲○○案
    件之查獲現場位置圖一份及查獲現場照片三張（臺中市警察
    局第一分局移送卷第十三頁、第十四頁）、被害人辛○○之
    妻丙○○領回遭竊前開綠色重型機車之贓物認領保管單一份
    （臺中市警察局第三分局移送卷第十三頁）、被告行竊被害
    人辛○○案件之查獲現場位置圖一份及查獲現場照片三張（
    臺中市警察局第三分局移送卷第十五頁、第十六、十七頁）
    、被害人辛○○報案紀錄一份（臺中市警察局第三分局移送
    卷第十八頁）、被害人辛○○之車輛竊盜、車牌失竊資料個
    別查詢報表—查詢車輛認可資料及車輛車牌失竊作業—查獲
    車輛認可資料各一份（臺中市警察局第三分局移送卷第二一
    、二二頁）、被害人乙○○領回失竊機車之贓物認領保管單
    一份（臺中市警察局第五分局移送卷第十三頁）、被告行竊
    被害人乙○○案件之查獲現場照片二張（臺中市警察局第五
    分局移送卷第十八、十九頁）、被害人乙○○之車籍作業系
    統—查詢認可資料及車輛車牌失竊作業—查獲車輛認可資料
    各一份（臺中市警察局第五分局移送卷第二十、二一頁）、
    被告行竊被害人己○○案件之查獲現場位置圖一份及查獲現
    場照片四張（臺中市警察局移送卷第十六頁、第二十至二三
    頁）、被害人己○○領回遭竊之前開綠色重型機車之贓物認
    領保管單一份（臺中市警察局移送卷第十九頁）、被害人己○○之車輛竊盜、車牌失竊資料個別查詢報表—查詢車輛認
    可資料一份（臺中市警察局移送卷第二五頁）、被害人庚○○領回失竊重型機車之贓物認領保管單一份（臺中市警察局
    第五分局移送券第七頁）、被告行竊被害人庚○○案件之查
    獲現場位置圖一份及查獲現場照片四張（臺中市警察局第五
    分局移送卷第十二頁、第十三至十五頁）、被害人庚○○之
    車輛車牌失竊作業—查獲車輛認可資料一份（臺中市警察局
    第五分局移送卷第十六頁）、被告行竊被害人陳俊凱案件之
    查獲現場位置圖一份及查獲現場照片四張（臺中縣警察局清
    水分局移送卷第二七頁）等在卷可稽，復有扣案之鑰匙五支
    、螺絲起子一支為證，被告自白供述與現有事證相符，應堪
    置信。本件事證已臻明確，被告犯行，洵堪認定。
二、查：扣案之螺絲起子一支，係屬質地堅硬之物，客觀上足以
    對人之生命、身體、安全構成威脅，具有危險性，應屬兇器
    無訛。(一)被告基於行竊他人財物之概括犯意，意圖為自己不
    法之所有，單獨徒手行竊被害人甲○○所有之行動電話及被
    害人辛○○、乙○○、己○○、庚○○之重型機車得手，核
    其所為，係犯刑法第三百二十條第一項之竊盜罪。(二)又被告
    基於行竊他人財物之概括犯意，意圖為自己不法之所有，與
    共犯張家豪基於共同竊盜之犯意聯絡，由被告負責把風，而
    共犯張家豪則執持客觀上足以對人之生命、身體、安全構成
    威脅，具有危險性，堪供為兇器使用之螺絲起子一支，以撬
    開被害人戊○○所有之自小客車右前座車門鎖之方式，欲行
    竊車內財物，未及得手，即遭查獲，核其所為，係犯刑法第
    三百二十一條第一項第三款之攜帶兇器竊盜未遂罪。(三)被告
    與共犯張家豪就前開攜帶兇器竊盜未遂犯行間，顯有共同之
    犯意聯絡及行為分擔，為共同正犯。被告先後五次普通竊盜
    既遂及一次攜帶兇器竊盜未遂之犯行，其時間緊接，手段同
    一，所觸犯犯罪構成要件相同之罪名，顯係基於概括犯意而
    為之，為連續犯之裁判上一罪關係，應依刑法第五十六條之
    規定，從一重之攜帶兇器竊盜未遂罪論處，並加重其刑。(四)
    至於臺灣臺中地方法院檢察署檢察官分別以九十四年度偵
    字第一七八六四、一八五０五號就被告行竊被害人乙○○、
    己○○財物之犯行、以九十四年度偵字第一八九九六號就
    被告行竊被害人庚○○財物之犯行及以九十四年度偵字第
    一九一三一號就被告行竊被害人戊○○財物之犯行等予以移
    送併辦部分，經本院調查結果，認與本案起訴論罪科刑之竊
    盜犯行間，有連續犯之裁判上一罪關係，應為本件起訴效力
    所及，本院自得併予審理，附此敘明。(五)末查：被告曾於九
    十一年間，因竊盜罪，經本院沙鹿簡易庭於九十一年三月二
    十七日以九十一年度沙簡字第一三０號判處有期徒刑三月，
    如易科罰金，以三百元折算一日確定；又因竊盜罪，經本院
    於九十一年十月二十三日以九十一年度易字第一九二五號判
    處有期徒刑六月，如易科罰金，以三百元折算一日確定；同
    年，再因施用毒品罪，經本院於九十一年十二月六日以九十
    一年度訴字第二六八八號分別判處有期徒刑一年、五月，應
    執行有期徒刑一年三月確定；經本院於九十二年一月十日以
    九十二年度聲字第二八五號裁定，就上開案件，合併定其應
    執行有期徒刑一年八月確定；於九十二年八月三十日入監執
    行，九十四年三月三十一日縮短刑期假釋出監，於九十四年
    七月一日保護管束期滿未經撤銷，視為有期徒刑執行完畢，
    此有臺灣高等法院被告前案紀錄表一份在卷可稽，被告前受
    有期徒刑之執行完畢後，五年以內再犯有期徒刑以上之罪，
    為累犯，應依刑法第四十七條之規定，遞加重其刑。(六)按已
    著手於犯罪行為之實行而不遂者，為未遂犯；未遂犯之處罰
    ，以有特別規定者為限，並得按既遂犯之刑減輕之，刑法第
    二十五條、第二十六條前段定有明文。被告所犯攜帶兇器竊
    盜未遂犯行，未及得手，被告既未獲得任何利益，亦未對於
    被害人戊○○造成實質之財產損害，爰依刑法第二十六條前
    段之規定，予以減輕其刑。(七)爰審酌被告因謀職不順，缺錢
    購買毒品及購置代步工具使用，竟思以行竊他人財物之方式
    ，以填補個人之所需，而獲取不法之利益，被告不思從事正
    當工作，以獲取生活所需，卻貪圖不勞而獲，因而一再觸犯
    竊盜罪責，誠屬可議，惟因被告犯罪後業經坦認犯行，犯後
    態度良好，且行竊所得之財物，均已發還被害人領回，對於
    被害人之損害尚未擴大，考量公訴人具體求處有期徒刑一月
    四月，至於公訴人提及併予諭知強制工作之保安處分部分，
    因被告於本院中一再供稱目前已有正當工作，此番入監執行
    ，將徹底悔改，不再重蹈覆轍，本院思忖被告已有悔過之誠
    意，爰再給予一次自新之機會，認尚無諭知強制工作之必要
    等一切情狀，量處如主文所示之刑，以示懲儆。
三、扣案之鑰匙一支，係屬被告所有供行竊被害人庚○○之重型
    機車所用之物；又扣案之螺絲起子一支，係屬共犯張家豪所
    有，供共同行竊被害人戊○○之自小客車所用之物，爰依刑
    法第三十八條第一項第二款之規定，併予諭知沒收。至於扣
    案之鑰匙四支，雖係被告分別行竊被害人辛○○、乙○○、
    己○○之重型機車所用之物，然被告於本院中供稱其中二支
    鑰匙係被害人辛○○、乙○○之重型機車上留存未拔除，而
    另外一支係在被害人己○○機車附近所拾獲，均非屬被告所
    有之物，自無從併予諭知沒收，附此敘明。
據上論斷，應依刑事訴訟法第四百五十二條、第二百七十三條之
一第一項、第二百九十九條第一項前段，刑法第二十八條、第五
十六條、第三百二十一條第二項、第一項第三款、第四十七條、
第二十六條前段、第三十八條第一項第二款，罰金罰鍰提高標準
條例第一條前段，判決如主文。
中    華    民    國    95    年    1     月    24    日
                  刑事第五庭    法  官  巫淑芳
上正本證明與原本無異。
如不服本判決，應於送達後十日內向本院提出上訴狀（須附繕本
），上訴於臺灣高等法院臺中分院。
                                書記官  王麗麗
中    華    民    國    95    年    1     月    24    日
附錄論罪科刑法條：
中華民國刑法第320條：
意圖為自己或第三人不法之所有，而竊取他人之動產者，為竊盜
罪，處五年以下有期徒刑、拘役或五百元以下罰金。
意圖為自己或第三人不法之利益，而竊佔他人之不動產者，依前
項之規定處斷。
前二項之未遂犯罰之。
中華民國刑法第321條：
犯竊盜罪而有左列情形之一者，處六月以上、五年以下有期徒刑
：
一、於夜間侵入住宅或有人居住之建築物、船艦或隱匿其內而犯
    之者。
二、毀越門扇、牆垣或其他安全設備而犯之者。
三、攜帶兇器而犯之者。
四、結夥三人以上而犯之者。
五、乘火災、水災或其他災害之際而犯之者。
六、在車站或埠頭而犯之者。
前項之未遂犯罰之。


司法院資訊處製作；財團法人民間司法改革基金會備份。
